【裁判字號】    95,家訴,145
【裁判日期】    951115
【裁判案由】    撤銷死亡宣告
【裁判全文】
臺灣高雄地方法院民事判決             95年度家訴字第145號
原      告  甲○○
被      告  高雄地方法院檢察署檢察官
當事人間請求撤銷死亡宣告事件，本院民國95年11月1 日辯論終
結，判決如下：
  主  文
本院民國八十一年九月三十日宣告甲○○（民國○○年○ 月○○日生
，身分證統一編號：Ｚ000000000 號）於民國七十五年七月一日
下午十二時死亡之八十一年度亡字第七五號民事判決應予撤銷。
訴訟費用由被告負擔。
  事實及理由
一、原告起訴主張：原告因家庭困苦，兄弟姐妹為謀生計，各自
    四散求生，原告亦自17歲時起即一個人在各地山區做工謀生
    ，因忙於生計，長年未與兄長陳石柱及其他家人有任何連繫
    ，致兄長陳石柱誤以為其已失蹤死亡，而聲請臺灣高雄地方
    法院檢察署檢察官向本院聲請死亡宣告，並經本院以81年度
    亡字第75號死亡宣告事件，宣告原告於75年7 月1 日下午12
    時死亡。嗣原告於今年年中遇警臨檢，經警告知始知悉已被
    宣告死亡，因原告實際上並未死亡，為維自身權益，爰依民
    事訴訟法第636 條之規定，請求判決撤銷上開死亡宣告等語
    。
二、被告則到庭請求本院依法判決。
三、經查：１、原告確經本院以81年度亡字第75號死亡宣告事件
    ，宣告原告於75年7 月1 日下午12時死亡，業經本院依職權
    調取上開卷宗查明在卷。２、原告主張之上揭事實，業據其
    提出戶籍謄本及國民身分證原本各1 份為證。經本院採取原
    告之指紋送請內政部警政署刑事警察局鑑定後，該署函覆稱
    確與該署所保存之甲○○指紋相符，有該署95年10月16日刑
    紋字第0950152354號鑑驗書在卷可稽。原告所提出之高雄市
    新興戶政事務所68年1 月12日發給之舊式國民身分證，經本
    院函詢高雄市新興戶政事務所後，該戶政事務所亦函覆稱該
    份舊式國民身分證確實是該所發給之國民身分證等語，有該
    所95年10月5 日高市新戶字第0950003962號函在卷可稽。證
    人即原告之姪兒廖棋棍亦到庭證稱：當庭之原告確實是其舅
    舅等語。３、綜上事證，足認原告主張之上開事實屬實。
四、按，受死亡宣告人尚生存者，得提起撤銷死亡宣告之訴，民
    事訴訟法第636 條定有明文。本院81年度亡字第75號死亡宣
    告事件，宣告死亡之原告甲○○，現既尚生存，則原告訴請
    撤銷本院上開死亡宣告判決，揆諸首揭規定，即屬正當，應
    予准許。
五、據上論結，本件原告之訴為有理由，依民事訴訟法第78 條
    ，判決如主文。
中    華    民    國    95    年    11    月    15    日
                  家事法庭法  官  郭文通
正本係照原本作成。
如不服本判決，應於送達後20日內，向本院提出上訴狀並表明上
訴理由，如於本判決宣示後送達前提起上訴者，應於判決送達後
10日內補提上訴理由書（須附繕本）。
中    華    民    國    95    年    11    月    15    日
                          書記官  張琇晴


司法院資訊處製作；財團法人民間司法改革基金會備份。
